# 去年外资未年检，资本金账户被外管封了现在要审计，怎么办？有何补救措施？

提问人：jscpa001 时间：2012-03-24 19:03:13
去年外资未年检，资本金账户被外管封了，怎么办？外资企业何其多，虚假外资是为何故？

回答人：chenyiwei
和外管沟通，就去年未参加年检的事项接受处罚，并严格按规定参加今年的年检，申请解封。